

Datos personales

Fecha de nacimiento 13 de noviembre de 1999

Nacionalidad Panameño

Habilidades

HTML5

PHP

BOOTSTRAP

CSS

JAVASCRIPT

SQL

Node.js

Java

C#

TypeScript

Angular

Idiomas

ESPAÑOL

INGLÉS

Eloy Oriel Díaz Del Castillo

Desarrollador de software



eloy.diazdelcastillo@utp.ac.pa



Panamá, Rio abajo



6607-2947

SOBRE MI

Desarrollador de software con experiencia principalmente en el desarrollo de aplicaciones web. Habilidad para el análisis de base de datos. Aprendo rápido , me adapto al entorno y a los cambios. Trabajo en equipo y tengo buenas relaciones interpersonales.

EXPERIENCIA LABORAL

UNIVERSIDAD

TECNOLÓGICA DE PANAMÁ Panamá

abr.2020 - nov. 2020

GREY DÍAZ Panamá

ene. 2014 - dic. 2016

Desarrollador full stack

- · Aplicación web de encuestas para la Universidad Tecnológica de Panamá
- · Se comunicó con los usuarios finales para comprender las necesidades para el proyecto.
- Análisis y diseño de la aplicación web.

Asistente Fotografía

- · Seleccionar las herramientas adecuadas para la realización de las tomas fotográficas.
- Responsable del manejo y cuidado del equipo fotográfico.
- Encargado de la iluminación del ambiente y espacios.

EDUCACIÓN

UNIVERSIDAD

UNIVERSIDAD

TECNOLÓGICA DE PANAMÁ Panamá 2020

TECNOLÓGICA DE PANAMÁ Panamá 2021

ESCUELA DR.BELISARIO

INSTITUTO FERMÍN NAUDEAU Panamá

2017

Desarrollo de Software.

Técnico en Ingeniería con Especialización en

IV año (en curso)

- · Licenciatura en Desarrollo de Software
- Índice Académico de 2.25 en una escala de 3.00

Título de Educación Secundaria

- Bachiller en Ciencias con especialización en Informática
- · Miembro de la Academia Hisao Lee de
- · Voluntario en labores sociales del Instituto que incluían pinturas, remodelaciones y limpieza

Certificado de Primaria

- Segundo Lugar en la Feria de Ciencias con un proyecto generador de energía en base alimentos.
- · Becario de la Lotería Nacional de Beneficencia.

CURSOS

PORRAS Panamá

2012

feb. 2020 - mar. 2020

Tech Academy Información Financiera y su impacto en la

Desarrollo web full stack utilizando laravel,

oct. 2019

toma de decisiones, UTP

AFICIONES

EDICIÓN DE VIDEOS, PROGRAMAR Y ACTIVIDAD FÍSICA.